臺灣高等法院刑事判決
110年度上訴字第843號
上  訴  人  
即  被  告  陳亭維



選任辯護人  余政勳律師
上  訴  人  
即  被  告  張哲宇



指定辯護人  洪偉修律師
上列上訴人因違反毒品危害防制條例案件，不服臺灣新北地方法
院109年度訴字第468號，中華民國109年11月25日所為之第一審
判決（起訴案號：臺灣新北地方檢察署109年度毒偵字第1420號
、109年度偵字第5680號、第11853號、第12330號；移送併案審
理案號：109年度毒偵字第2739號），提起上訴，本院判決如下
：
    主  文
一、原判決關於乙○○犯事實一、四、五暨應執行刑部分，均撤銷
    。
二、乙○○犯如附表一編號１、４、５所示之罪，各處如附表一編號１
    、４、５所示之刑及沒收。
三、其他上訴駁回。 
    事  實
一、乙○○明知甲基安非他命係毒品危害防制條例第2條第2項第2
    款所列管之第二級毒品，竟基於施用第二級毒品甲基安非他
    命之犯意，於民國109年2月24日下午1點40分遭警方搜索前
    數小時內，在當時位於新北市○○區○○街00號7樓之5租屋處內
    （下稱○○街居所），以燒烤玻璃球之方式，施用甲基安非他
    命一次。
二、乙○○亦知MDMA同為毒品危害防制條例第2條第2項第2款所列
    管之第二級毒品，另基於持有第二級毒品MDMA之犯意，於10
    9年2月間某日不詳時間，向真實姓名年籍不詳之人，以新臺
    幣（下同）300元之價格，購入如附表二編號5所示含有MDMA
    成分之藥錠一顆後，放置在○○街居所，而非法持有之。嗣為
    警於109年2月24日下午1時30分許，在○○街居所執行搜索（
    下列所述警方執行搜索時間、地點均相同，故稱警方執行搜
    索），扣得如附表二編號5所示含MDMA之紫色三角形藥定一
    顆。
三、乙○○明知甲基安非他命為毒品危害防制條例第2條第2項第2
    款所列管之第二級毒品，依法不得持有、販賣，竟意圖營利
    ，基於販賣甲基安非他命之犯意，於109年2月22日晚間9時
    至10時許，使用如附表二編號25所示手機中所安裝之Wechat
    通訊軟體與陳艾蒙聯繫，雙方以「拿一張」為暗語，達成以
    交易甲基安非他命1千元之合意，乙○○再使用如附表二編號1
    所示磅秤量秤欲販賣之甲基安非他命，於同日晚間11時7分
    許在新北市○○區○○路○段000號自助洗衣店內，販售重量約0.
    5公克之甲基安非他命與陳艾蒙，並向其收取現金1千元以營
    利。
四、乙○○另基於販賣第二級毒品甲基安非他命之犯意，先於109
    年2月23日晚間8時7分許，使用如附表二編號25所示手機內
    安裝之臉書通訊軟體，接獲陳威儒傳送「半一現金處理我要
    的可以順便回錢」等表示希望能以賒帳方式向其購買重量約
    17.5公克之甲基安非他命訊息，乙○○回覆「讚」之圖案而予
    允諾，並隨即於109年2月24日凌晨，至新北市二重江汽車旅
    館內，向紀騏樺以9萬5千元之價格販入甲基安非他命約105
    公克（起訴書犯罪事實一、㈢記載之販入時間，業經公訴檢
    察官當庭更正，重量部分誤載為75公克），再於同日凌晨至
    同日上午9時許間之某時，在○○街居所內，使用如附表二編
    號1所示磅秤量秤欲販賣之甲基安非他命，而以1萬7千元之
    價格出售其中17.5公克甲基安非他命與陳威儒以營利，毒品
    價金部分則尚未收取，陳威儒隨將部分購得之甲基安非他命
    轉交友人帶走，其餘甫購得之如附表二編號28、29所示之甲
    基安非他命則放在身上，遭警方於同（24）日下午執行搜索
    時在陳威儒身上扣得，警方另在乙○○之○○街居所，扣得其前
    揭販賣所餘之如附表二編號12、13所示數量之甲基安非他命
    。
五、乙○○、甲○○及丙○○（原經原審判處罪刑而上訴後，於本院撤
    回上訴確定）、戊○○（業經原審判處罪刑確定）均知道如附
    表二編號2、3、14-16、21所示之第二、三級毒品，未經許
    可不得販賣，竟意圖營利，共同基於販賣含有第二、三級毒
    品成分咖啡包之犯意聯絡，由乙○○先於109年1月間某日，在
    新北市三峽區向年籍不詳之成年友人陳衍仲購入如附表二編
    號3所示之第二級毒品MPHP後，自109年2月1日開始，在○○街
    居所內，預備或使用如附表二編號1-3、17-19、22所示等毒
    品及工具，將第二級毒品MPHP或微量之第三級毒品裝入咖啡
    包分裝袋內，戊○○則自2月1日起負責將果汁粉倒入毒品咖啡
    包中（起訴書記載戊○○參與時間應予更正），並使用如附表
    二編號22所示封口機將毒品咖啡包封口，乙○○使用如附表二
    編號25所示手機為聯絡工具與戊○○討論毒品添加果汁粉等事
    宜，甲○○於同年2月20日，基於前開犯意聯絡，至○○街居所
    一同參與使用封口機將毒品咖啡包封口之動作，戊○○則於同
    日使用未扣案如附表三所示手機，傳送訊息給乙○○，回報甲○○處理封口毒品咖啡包之情況，丙○○則於同年2月24日上午
    ，基於前揭犯意聯絡，在同一處所操作封口機將毒品咖啡包
    封口，而共同分裝完成如附表二編號14-16所示含有第二、
    三級毒品成分之咖啡包、附表二編號21所示含有第二級毒品
    成分之咖啡包伺機販售，共同著手於販賣第二、三級毒品犯
    行，然未及售出即遭警執行搜索而未遂，並經警方扣得如附
    表二編號1-3、14-19、21、22、25所示之物。乙○○與丙○○在
    警方搜索時，尚未掌握其等涉嫌共同販賣第二、三級毒品未
    遂犯行之確切事證前，即主動坦承上情而自首。
六、案經臺北市政府警察局文山第二分局報告臺灣新北地方檢察
    署檢察官偵查起訴及移送併案審理。
    理  由
壹、程序方面
一、證據能力之說明
（一）按被告以外之人於審判外之言詞或書面陳述，除法律有規
      定者外，不得作為證據。又被告以外之人於審判外之陳述
      ，雖不符合刑事訴訟法第159條之1至第159條之4之規定，
      但經當事人於審判程序同意作為證據，法院審酌該言詞陳
      述或書面陳述作成時之情況，認為適當者，亦得為證據；
      當事人、代理人或辯護人於法院調查證據時，知有同法第
      159條第1項不得為證據之情形，而未於言詞辯論終結前聲
      明異議者，視為有前項之同意。刑事訴訟法第159條第1項
      及第159條之5分別定有明文。本件檢察官、上訴人即被告
      乙○○、甲○○及其等之辯護人，就本判決所引用之被告以外
      之人於審判外之陳述，於本院準備程序時均表示不爭執，
      且同意作為證據（見本院卷第209頁至第213頁），經本院
      審酌該等證據之作成情況，核無違法取證或其他瑕疵，認
      均適為本案認定事實之依據，依刑事訴訟法第159條之5規
      定，均有證據能力。
（二）又本件認定事實引用之卷內其餘非供述證據（詳後述），
      並無證據證明係公務員違背法定程序取得，依同法第158
      條之4規定反面解釋，均有證據能力。
二、就乙○○涉犯施用第二級毒品犯行之追訴條件：
　　按毒品危害防制條例第20條第3項已於109年1月15日修正公
    布，並於同年7月15日生效施行，修正後之規定為「依前項
    規定為觀察、勒戒或強制戒治執行完畢釋放後，三年後再犯
    第10條之罪者，適用前2項之規定」。查，乙○○前因施用毒
    品經送觀察、勒戒後，因認無繼續施用毒品傾向，而於106
    年6月21日執行完畢釋放出所，並經檢察官為不起訴處分等
    情，有本院被告前案紀錄表在卷可稽（見本院卷第124頁、
    第127頁）。是乙○○於觀察勒戒執行完畢釋放後未滿三年之1
    09年2月24日再犯本件施用毒品犯行，核屬三年內再犯，自
    應依毒品危害防制條例第20條第3項之規定予以追訴、處罰
    。
貳、實體方面
一、認定犯罪事實所憑之證據及理由：
（一）事實一部分─
      訊據乙○○對於上開事實一之施用第二級毒品甲基安非他命
      之犯行，業已於偵訊、原審及本院坦承不諱（見毒偵字第
      2739號卷第116頁，原審卷㈠第288頁，原審卷㈡第88頁，本
      院卷第405頁）。而乙○○為警查獲後，經警採集其尿液檢
      體送驗結果，呈安非他命、甲基安非他命陽性反應，有臺
      北市政府警察局偵辦毒品案件尿液檢體委驗單、台灣尖端
      先進生技醫藥股份有限公司109年3月6日濫用藥物檢驗報
      告在卷可稽（見偵字第12330號卷第123頁、第125頁），
      足認乙○○之自白與事實相符，此部分事實，首堪認定。
（二）事實二部分─
      訊據乙○○對於事實二之持有第二級毒品MDMA之犯行，業已
      於偵訊、原審及本院均坦承不諱（見偵字第5680號卷第19
      2頁，原審卷㈠第289頁，原審卷㈡第89頁，本院卷第405頁
      ）；又警方在乙○○○○街居所扣得如附表二編號5所示之MDM
      A，有內政部警政署刑事警察局搜索扣押筆錄在卷可佐（
      見他字第952號卷第7頁至第8頁），相關扣案毒品照片、
      鑑定書鑑定報告已詳如附表二編號5「證據出處」欄所載
      ，足認乙○○此部分之自白亦與事實相符，此部分事實，亦
      堪認定。
（三）事實三部分─
　１．訊據乙○○對於有在如事實三所載之時、地販賣第二級毒品甲
      基安非他命與陳艾蒙之事實，業已於警詢、偵查、原審及
      本院審理時均坦承不諱（見偵字第5680號卷第233頁至第2
      34頁、第254頁，原審卷㈡第89頁，本院卷第405頁至第406
      頁），核與陳艾蒙於警詢、偵查證述之情節大致相符（見
      他字第952號卷第109頁、第153頁、第155頁）。又乙○○與
      陳艾蒙二人相約在洗衣店內交易毒品之過程，有陳艾蒙之
      手機通訊軟體對話紀錄翻拍照片在卷可參（見他字第952
      號卷第131頁），復經原審於109年9月8日勘驗乙○○所持如
      附表二編號25所示手機內與陳艾蒙之對話紀錄、洗衣店內
      監視器畫面確認無誤（見原審卷㈠第359頁至第365頁、第3
      67頁至第374頁、第433頁、第437頁至第439頁），且有如
      附表二編號1所示工具扣案可憑。足認乙○○上開事實三販
      賣甲基安非他命與陳艾蒙之任意性自白確與事實相符，堪
      以採信。
  ２．至乙○○雖於原審稱：我當天是以1千5百元賣約1公克之甲基
      安非他命給陳艾蒙等語（見原審卷㈠第448頁），然陳艾蒙
      於警詢、偵訊時均證稱：我是以1千元向乙○○購買甲基安
      非他命約0.5公克等語（見他字第952號卷第109頁、第154
      頁），且觀諸雙方通訊軟體對話紀錄，陳艾蒙向乙○○稱「
      我要拿一張而已」（見原審卷㈠第433頁），可認陳艾蒙應
      係以1千元為代價向乙○○購買重量約0.5公克之甲基安非他
      命，乙○○就此部分之供述恐記憶有誤。
  ３．按販賣毒品之行為，本無一定之公定價格，是其各次買賣之
      價格，當亦各有差異，而或隨供需雙方之資力、關係之深
      淺、需求之數量、貨源之充裕與否、販賣者對於資金之需
      求如何即殷切與否，以及政府查緝之態度，進而為各種不
      同之風險評估，而為機動性之調整，是其價格標準，自非
      一成不變，然其所圖利益之非法販賣行為目的，則屬相同
      ，並無二致。一般民眾普遍認知毒品之非法交易，向為政
      府查禁森嚴且重罰不寬貸，衡諸常情，倘非有利可圖絕無
      平白甘冒被重罰高度風險之理，從而，舉凡其有償交易，
      除足反證其確另基於某種非圖利本意之關係外，通常尚難
      因無法查悉其買進、賣出之差價，而諉無營利之意思，或
      阻卻販賣犯行之追訴。查，乙○○於原審供承：「這次販賣
      毒品有價差」（見原審卷㈡第89頁），乙○○販賣甲基安非
      他命與陳艾蒙，有賺取價差而牟利，主觀上顯具有營利之
      意圖，至為灼然。
　４．綜上所述，此部分之事證已臻明確，乙○○販賣第二級毒品與
      陳艾蒙之犯行，洵堪認定。
（四）事實四部分─
  １．訊據乙○○對於有在如事實四所載之時、地向紀騏樺買入甲基
      安非他命後，再販賣與陳威儒之事實，業已於警詢、偵查
      、原審及本院審理時均坦承不諱（見偵字第12330號卷第2
      3頁，偵字第5680號卷第234頁、第254頁，原審卷㈠第290
      頁、第434頁，原審卷㈡第89頁，本院卷第406頁），其中
      向紀騏樺購入毒品之過程，除紀騏樺警詢證述在卷外（見
      原審卷㈠第193頁至第196頁），並有雙方進出汽車旅館監
      視器、入住、退房登記資料畫面截圖、雙方手機對話紀錄
      截圖在卷可憑（見原審卷㈠第197頁至第202頁）；而販賣
      與陳威儒之事實，核與陳威儒於警詢、偵查證述之情節大
      致相符（見他字第952號卷第67頁至第70頁，偵字第5680
      號卷第43頁，偵字第12330號卷第381頁至第385頁），並
      有原審勘驗乙○○如附表二編號25手機、陳威儒手機之對話
      紀錄在卷可佐（見原審卷一第379頁至第382頁、第385頁
      、435頁至第436頁）。另警方對乙○○○○街居所執行搜索時
      ，復扣得乙○○所使用如附表二編號1所示工具以及前揭販
      賣所餘之如附表二編號12、13所示甲基安非他命，並在陳
      威儒身上扣得如附表二編號28、29所示之甲基安非他命等
      情，除據承辦員警丁○○於原審證述在卷外（見原審卷二第
      64頁至第68頁），並有內政部警政署刑事警察局109年6月
      20日刑偵四字第1090061938號函及搜索扣押筆錄在卷可證
      （見他字第952號卷第7頁至第8頁，原審卷㈠第177頁至第1
      78頁），而該等扣案毒品之照片、鑑定報告結果詳如附表
      二編號12、13、28、29「證據出處」欄所載。足認乙○○上
      開事實四販賣甲基安非他命與陳威儒之任意性自白確與事
      實相符，堪以採信。
  ２．乙○○於原審供稱；我以9萬5千元價格向紀騏樺購買重量約10
      5公克之甲基安非他命，再將其中17.5公克以1萬7千元出
      售與陳威儒（見原審卷㈠第434頁），則乙○○係以約每公克
      904元買入毒品甲基安非他命（計算式：95,000元÷105公
      克＝每公克904元），再以每公克971元賣與陳威儒（計算
      式：17,000元÷17.5公克＝每公克971元），則本件毒品之
      進價與銷售價格有相當之差額，乙○○販售此部分之毒品，
      顯有營利之意圖。
  ３．綜上所述，此部分之事證已臻明確，乙○○販賣第二級毒品與
      陳威儒之犯行，洵可認定。
（五）事實五部分─
  １．訊據乙○○、甲○○就其等與同案被告丙○○、戊○○四人一同販賣
      毒品咖啡包之事實，業已於警詢、偵訊、原審及本院審理
      時均坦承不諱（乙○○部分見偵字第5680號卷第10頁至第11
      頁、第17頁至第18頁、第191頁至第196頁，原審卷㈠第292
      頁至第294頁，原審卷㈡第89頁，本院卷第406頁至第407頁
      ；甲○○部分見他字第952號卷第223頁至第226頁、第293頁
      至第297頁，原審卷㈡第9頁至第11頁、第145頁，本院卷第
      406頁至第407頁），核與丙○○、戊○○於警詢、偵查及原審
      證述之情節大致相符。其中乙○○與甲○○於109年2月20日進
      入○○街居所，有監視器畫面截圖在卷可參（見他字第952
      號卷第261頁至第263頁），又乙○○與戊○○間談論毒品咖啡
      包添加粉末及封口事宜，亦有對話紀錄附卷可考（見他字
      第952號卷第45頁至第47頁），另經警於乙○○之○○街居所
      執行搜索時，扣得如附表二編號1至3、14至19、21、22、
      25所示之物，有搜索扣押筆錄可佐，而相關扣案物之照片
      、毒品之鑑定報告結果詳如附表二各該編號「證據出處」
      欄所載。足認乙○○、甲○○上開事實五販賣甲基安非他命未
      遂之任意性自白確與事實相符，堪以採信。
  ２．乙○○於原審供稱：「扣案的毒品和咖啡包是我準備要賣的」
      等語（見原審卷㈠第293頁），甲○○亦坦承知悉參與分裝或
      封口之毒品咖啡包是準備要用來販售等語（見原審卷㈡第1
      0頁），又扣案之毒品咖啡包成品總數達252包，為數不少
      ，且觀諸乙○○與陳威儒間對話紀錄，陳威儒於109年2月23
      日亦稱：「我跟你說每一種拿一包給他，一包算他300，
      他總共要100包」等語（見原審卷㈠第435頁至第436頁），
      可見乙○○及甲○○分裝本案大量毒品咖啡包，意在伺機販售
      牟利，乙○○、甲○○二人主觀上均有營利意圖無誤。
  ３．綜上所述，此部分之事證亦臻明確，乙○○、甲○○販賣第二級
      毒品未遂之犯行，亦足認定。
二、論罪：　　
（一）新舊法比較：
      按行為後法律有變更者，適用行為時之法律，但行為後之
      法律有利於行為人者，適用最有利於行為人之法律，刑法
      第2條第1項定有明文。查被告行為後，毒品危害防制條例
      第4條、第9條及第17條於109年1月15日經總統公布修正，
      並於同年7月15日施行。經查：①修正前毒品危害防制條例
      第4條第2項規定：「製造、運輸、販賣第二級毒品者，處
      無期徒刑或七年以上有期徒刑，得併科新臺幣一千萬元以
      下罰金。」；修正後則規定：「製造、運輸、販賣第二級
      毒品者，處無期徒刑或十年以上有期徒刑，得併科新臺幣
      一千五百萬元以下罰金。」；②修正前毒品危害防制條例
      第11條第2項規定：「持有第二級毒品者，處二年以下有
      期徒刑、拘役或新臺幣三萬元以下罰金。」；修正後則規
      定：「持有第二級毒品者，處二年以下有期徒刑、拘役或
      新臺幣二十萬元以下罰金。」；③修正前同條例第17條第2
      項規定為：「犯第四條至第八條之罪於偵查及審判中均自
      白者，減輕其刑」，修正後同條例第17條第2項則規定：
      「犯第四條至第八條之罪於偵查及歷次審判中均自白者，
      減輕其刑。」；④第9條增訂第3項：「犯前五條之罪而混
      合二種以上之毒品者，適用其中最高級別毒品之法定刑，
      並加重其刑至二分之一。」經比較修正前後之法律，新法
      提高販賣第二級毒品罪之本刑及罰金刑上限、提高持有第
      二級毒品罪之罰金刑上限；且增列犯第4條至第8條之罪，
      而有混合二種以上毒品之情形者，均應加重其刑至二分之
      一之規定；又增訂「歷次」審判中均自白之規定，是本案
      各罪經新舊法比較之結果，應以被告行為時之法律即修正
      前毒品危害防制條例第4條第2項、第11條第2項、第9條、
      第17條第2項規定，對被告較為有利。
（二）事實一部分：　　　
  １．核乙○○就事實一所為，係犯毒品危害防制條例第10條第2項
      之施用第二級毒品罪；其為施用而持有甲基安非他命之低
      度行為，應為其施用之高度行為所吸收，不另論罪。
  ２．臺灣新北地方檢察署檢察官以109年度毒偵字第2739號移送
      併案審理關於乙○○施用第二級毒品部分，與本件起訴書所
      敘述之犯罪事實相同，兩者屬事實上同一案件，本院自應
      併予審理。
（三）事實二部分：　　
　　　核乙○○就事實二所為，係犯修正前毒品危害防制條例第11
      條第2項之持有第二級毒品罪。
（四）事實三部分：　　　　　
　　　核乙○○就事實三所為，係犯修正前毒品危害防制條例第4
      條第2項之販賣第二級毒品罪。其在販賣前持有第二級毒
      品之低度行為，為其販賣之高度行為所吸收，均不另論罪
      。
（五）事實四部分：　　
　１．乙○○為販售甲基安非他命營利，自紀騏樺處販入甲基安非他
      命後，再賣出與陳威儒，核其就事實四所為，係犯修正前
      毒品危害防制條例第4條第2項之販賣第二級毒品罪。
　２．又以營利為目的販入毒品，經多次販賣後，持有剩餘毒品被
      查獲，其各次販賣毒品行為，固應併合處罰，惟該持有剩
      餘毒品之低度行為，應僅為最後一次販賣毒品之高度行為
      所吸收，不另論罪。則就該查獲之剩餘毒品，祇能於最後
      一次之販賣毒品罪宣告沒收銷燬，不得於各次販賣毒品罪
      均宣告沒收銷燬（最高法院97年度台上字第3258號判決意
      旨參照）。乙○○所持有其販入後販賣所餘之如附表二編號
      12、13所示甲基安非他命，其持有行為亦為販賣甲基安非
      他命與陳威儒之高度行為所吸收，不另論罪。
（六）事實五部分：　　　　　
　１．毒品危害防制條例第4條之製造毒品罪，其所稱製造者，除
      將不具毒品成分之原料加以化合而成毒品外，尚包括將原
      含有毒品物質之物，予以加工改製在內。而製造毒品是否
      已達既遂程度，應以著手將原料、元素予以加工後，是否
      已使成具有特定毒品成分之物品為斷（最高法院102年度
      台上字第4087號判決意旨參照）。乙○○意圖營利而販入如
      附表二編號3所示之第二級毒品，再連同第三級毒品摻入
      咖啡包中，指示戊○○將果汁粉加入及操作封口機將咖啡包
      封口包裝，另甲○○則參與將毒品咖啡包封口之包裝行為，
      其等所為未涉及化學結構之質變，也未將既有毒品成分改
      良或改製或去除雜質提高其純度，是乙○○、甲○○共同從事
      分裝毒品咖啡包之行為，僅係著手準備販賣既有第二、三
      級毒品之行為。
  ２．核乙○○、甲○○二人就事實五部分所為，均係犯修正前毒品危
      害防制條例第4條第6項、第2項、第3項之販賣第二、三級
      毒品未遂罪。其等意圖販賣而持有第二、三級毒品之低度
      行為，為其等販賣未遂之高度行為所吸收，均不另論罪。
  ３．乙○○、甲○○二人就事實五所為將毒品摻入咖啡包並封口之行
      為，係基於單一販賣毒品之犯意，各次行為之獨立性極為
      薄弱，依一般社會健全觀念，在時間差距上，難以強行分
      開，此部分犯行應視為數個舉動之接續施行，屬接續犯而
      論以一罪。
　４．乙○○、甲○○二人著手販賣含有第二、三級毒品成分之咖啡包
      ，為基於單一決意而為，屬一行為觸犯販賣第二、三級毒
      品未遂罪，為想像競合犯，應依刑法第55條前段規定，各
      從一重販賣第二級毒品未遂罪處斷。
  ５．乙○○、甲○○二人就事實五販賣第二級毒品未遂犯行，有犯意
      聯絡及行為分擔，為共同正犯。
（七）乙○○所犯事實一部分之施用第二級毒品罪、事實二部分之
      持有第二級毒品罪、事實三及四部分之販賣第二級毒品既
      遂罪（二罪）、事實五部分之販賣第二級毒品未遂罪，犯
      意各別、行為互殊，應予分論併罰。
（八）乙○○本件各次犯行均構成累犯，但是否均需依法加重其刑
      部分：
　１．乙○○前①因妨害性自主罪，經臺灣臺北地方法院以104年度侵
      訴字第48號判決判處應執行有期徒刑一年確定；②因持有
      毒品案件，經同法院以105年度簡字第1824號判決判處有
      期徒刑二月確定，上開①至②所示各罪，經臺北地院以106
      年度聲字第1738號裁定應執行有期徒刑一年一月；③因犯
      偽造文書罪，經原審以106年度簡字第7065號判決判處有
      期徒刑四月確定，上揭各案接續執行，於107年10月10日
      執行完畢出監等情，有本院被告前案紀錄表附卷足憑。乙○○於受有期徒刑執行完畢後，五年內故意再犯上開各罪，
      均為累犯。
　２．依司法院釋字第775號解釋文義及理由，係指構成累犯者，不分情節，一律加重最低本刑，於不符合刑法第59條所定要件之情形下，致生行為人所受之刑罰超過其所應負擔罪責之個案，不符罪刑相當原則、比例原則。於此範圍內，在修正前，為避免發生上述罪刑不相當之情形，法院就該個案應裁量是否加重最低本刑；依此，該解釋係指個案應量處最低法定刑，又無法適用刑法第59條在內減輕規定之情形，法院應依此解釋意旨裁量不予加重最低本刑。本院審酌乙○○前已因持有毒品案件入監執行，卻不能謹慎行止，再犯施用、持有第二級毒品罪（即事實一、二部分），顯見乙○○對刑罰反應力乃屬薄弱，參諸司法院釋字第775號解釋之意旨等一切情狀後，認如加重其法定最低度本刑，尚不至於使其所受的刑罰超過其所應負擔之罪責，爰依刑法第47條第1項規定，均加重其刑。至所犯販賣毒品犯行（即事實三至五部分），與前案罪質並非相同，如加重其最輕本刑顯然構成過苛之處罰，爰均不予加重其最低度刑。
（九）刑之減輕事由：　　　　　
　１．事實三至五部分均有偵、審自白：
      乙○○對事實三、四所示販賣第二級毒品既遂、事實五所示
      共同販賣第二級毒品未遂犯行，及甲○○就事實五所示共同
      販賣第二級毒品未遂犯行，於偵查、原審及本院審理時均
      坦承不諱，業見前述，爰均依修正前毒品危害防制條例第
      17條第2項規定，減輕其刑。
　２．乙○○事實一、四部分有供出毒品來源，並因而查獲上游之情
      ：
      乙○○於警詢供稱：我於109年2月24日凌晨以9萬5千元，向紀騏樺購入105公克之甲基安非他命等語（見偵字第12330號卷第23頁），指稱事實四在陳威儒身上扣得如附表二編號12、13所示甲基安非他命係其販售與陳威儒，而該毒品係源自紀騏樺，警方因而循線查獲紀騏樺，紀騏樺亦坦承有販售甲基安非他命與乙○○等情，有內政部警政署刑事警察局109年6月20日刑偵四字第1090061938號函暨所附新北市政府警察局三峽分局109年5月30日新北警峽刑字第1093506500號刑事案件報告書所載查獲資料在卷可佐（見原審卷㈠第177頁至第178頁、第187頁至第189頁、第193頁至第202頁）。又乙○○於原審主張自紀騏樺處購得之甲基安非他命，其有取少量供己施用乙情（見原審卷㈡第92頁），本院斟酌本件乙○○向紀騏樺購毒時間為109年2月24日凌晨，而事實一施用毒品時間為同日下午1點40分遭警方搜索前數小時內，另事實四之販賣與陳威儒時間為同日下午警方查獲前，相關時間密接，而乙○○稱其向紀騏樺購買約105公克甲基安非他命，相比其與陳威儒二人被查獲之總量101.5公克（計算式：84+17.5＝101.5公克），相差約3.5公克，應有少量係供自己施用而減少，足見乙○○於事實一施用、事實四販賣甲基安非他命之來源確實均來自紀騏樺，故乙○○就事實一、四部分均有毒品危害防制條例第17條第1項規定之適用。
  ３．事實四部分無自首適用：
    ⑴乙○○雖於原審主張在警方搜索時，其有主動向現場員警供
      稱在現場睡覺陳威儒身上之甲基安非他命也是其所交付的
      ，事實四部分亦有自首適用等語，核與同案被告戊○○於原
      審證稱：當天警方進行搜索時，我在房間內被警方帶出來
      時，看到乙○○在地板上及散落一地的毒品，後來警方讓乙○○坐起來，乙○○馬上承認屋子裡面的毒品與陳威儒身上的
      毒品都是他的等語（見原審卷㈡第58頁）似相符合。然查
      ，有關前揭乙○○與戊○○之證述，丁○○於原審證稱：我們搜
      索時，陳威儒在沙發上睡覺，我們把陳威儒叫起來，在陳
      威儒身上搜到毒品，乙○○在現場沒有說毒品是他的，我們
      把人帶回去後，依據陳威儒供述及綜合手機內對話紀錄才
      確認陳威儒身上的毒品是乙○○所販賣的等語（見原審卷㈡
      第67頁至第68頁），否認乙○○曾自首坦承陳威儒身上毒品
      為其所販賣。
　　⑵有關乙○○是否坦承販賣毒品給陳威儒，乙○○於109年2月24
      日遭查獲當日晚間6時59分許於警詢供稱：「…我也承認扣
      案的違禁物品都是我本人的（除了陳威儒身上的毒品外）
      ，明天我請律師來時再一併核對」等語（見偵字第5680號
      卷第11頁），是乙○○於警詢第一時間「否認」陳威儒身上
      遭扣案之甲基安非他命與其有關，嗣乙○○雖改稱：「然後
      我坦承我有給當時你們警察搜索時的在場人陳威儒身上所
      查扣的那10幾小包毛重將近20公克安非他命」，但同時強
      調「可是我沒有要收陳威儒的錢」等語（見偵字第5680號
      卷第11頁至第12頁），乙○○仍否認「販賣」甲基安非他命
      與陳威儒之主要構成要件事實，有關陳威儒身上毒品之來
      源，陳威儒於109年2月24日晚間6時27分許警詢時指稱：
      自身所持有遭扣案之甲基安非他命係向乙○○購得等語（見
      偵字第5680號卷第43頁），佐以陳威儒於案發前不久傳送
      「半一現金處理我要的可以順便回錢」訊息給乙○○，有手
      機對話紀錄翻拍照片在卷可佐（見原審卷㈠第381頁），警
      方因而形成乙○○涉嫌販賣毒品與陳威儒之相當心證。因乙○○於警詢中改口承認轉讓毒品之供述，時間點較陳威儒作
      證為晚，且表示「沒有要收陳威儒的錢」，爭執有「販毒
      」之主要構成要件事實。
　　⑶是以，綜合上揭證據，難以認定乙○○係在警方發覺其涉嫌
      販賣甲基安非他命與陳威儒之前，主動自首「販賣」毒品
      之情，是乙○○主張事實四部分犯行有自首減輕之適用，不
      足採信。
  ４．事實五為未遂犯：
　　  乙○○、甲○○於事實五已著手於販售毒品咖啡包，然因警方
      即時查獲而不遂，為未遂犯，均依刑法第25條第2項之規
      定減輕其刑。
　５．乙○○就事實五有自首之適用：
      警方持搜索票進入○○街居所執行搜索，當場扣得如附表二
      編號所示14至16、21之毒品咖啡包，乙○○當即承認是要拿
      來賣的，警方因而查獲乙○○涉嫌共同販賣第二級毒品未遂
      犯行等節，有乙○○警詢筆錄及內政部警政署刑事警察局10
      9年6月20日刑偵四字第1090061938號函在卷可佐（見偵字
      第5680號卷第11頁、第28頁，原審卷㈠第177頁），是警方
      搜索扣得毒品咖啡包之際，員警僅發覺乙○○持有毒品咖啡
      包，而乙○○在犯罪遭警方發覺前主動供認販毒犯行，應依
      刑法第62條前段之自首規定減輕其刑（甲○○則係警方依據
      對話紀錄方鎖定並循線查獲，故無自首適用）。
　６．無刑法第59條之適用：
　　　辯護人雖於原審以甲○○年紀輕、參與情節非重、犯後態度
      良好等情，請求依刑法第59條規定酌減刑期云云。惟刑法
      第59條規定之酌量減輕其刑，必須犯罪另有特殊之原因與
      環境，在客觀上足以引起一般同情，認為即使予以宣告法
      定最低度刑，猶嫌過重者，始有其適用。此所謂法定最低
      度刑，固包括法定最低本刑，惟遇有其他法定減輕之事由
      者，則應係指適用其他法定減輕事由減輕其刑後之最低度
      刑而言。倘被告別有法定減輕事由者，應先適用法定減輕
      事由減輕其刑後，猶認其犯罪之情狀顯可憫恕，即使科以
      該減輕後之最低度刑仍嫌過重者，始得適用刑法第59條規
      定酌量減輕其刑，此見刑法第60條規定自明。查，甲○○前
      於107、108年已三度因共同販賣第三級毒品未遂罪，經本
      院108年度上訴字第4158號判決、109年度上訴字第766號
      判決、原審108年度訴字第879號判決論處罪刑確定，有本
      院被告前案紀錄表在卷可參（見本院卷160頁、163頁至第
      164頁、第167頁），又本件是四度再犯販賣第二級毒品未
      遂犯行，難認有何顯可憫恕、認科以最低度刑仍嫌過重之
      酌減特殊事由，自無適用刑法第59條酌減其刑之餘地。
三、維持部分原判決（事實二、三及事實五關於甲○○部分）之理
    由：
（一）原判決同上認定，以乙○○持有第二級毒品（即事實二）、
      販賣第二級毒品與陳艾蒙（即事實三）及甲○○共同販賣第
      二級毒品未遂犯行（即事實五）事證明確，適用修正前之
      毒品危害防制條例第11條第2項、第4條第2項、第6項等規
      定，並以行為人之責任為基礎，審酌乙○○犯後坦承持有及
      販賣毒品予陳艾蒙犯行，犯後態度勉可，然前有毒品案件
      經警查獲，竟仍繼續接觸毒品，不法意識高，未來再犯可
      能不低，惟年紀尚輕，仍有相當社會復歸可能性，兼衡其
      犯罪動機、自陳高職肄業，在汽車保養廠工作，月收入約
      3萬元至4萬元，家庭經濟狀況不佳，需照顧有憂鬱症之母
      親之生活狀況等情狀；甲○○雖犯後坦承犯行，然前已有多
      次販賣毒品之素行，有反覆再犯之特別惡性，未來再犯可
      能性較高，自陳國中畢業，之前在做夜市擺攤，月收入4
      至5萬元，需要扶養母親跟弟弟等一切情狀，分別就乙○○
      事實二、三部分量處如附表一編號２所示之拘役二十日，
      並諭知易科罰金之折算標準，附表一編號３所示有期徒刑
      三年七月，就甲○○（事實五）部分量處有期徒刑一年九月
      。並說明：⑴扣案如附表二編號3、5、14至16、21所示第
      二級毒品，分屬乙○○事實二所持有及其與甲○○事實五犯行
      遭查獲之毒品，除鑑驗耗損部分外，爰均依毒品危害防制
      條例第18條第1項前段規定，於各自刑項下宣告沒收銷燬
      ；⑵扣案如附表二編號2示之第三級毒品，為乙○○預備供事
      實五使用之違禁物，應於甲○○共同販賣第二級毒品未遂罪
      刑項下，諭知沒收（乙○○部分詳如撤銷改判沒收部分）；
      ⑶扣案如附表二編號1、25示之物為乙○○事實三所犯販賣第
      二級毒品所用之工具，依毒品危害防制條例第19條第1項
      ，不問屬於犯罪行為人與否，於乙○○如附表一所示犯行項
      下宣告沒收；⑷事實三所示取得之販毒所得1千元雖未扣案
      ，仍應依刑法第38條之1第1項、第3項規定，諭知沒收，
      如全部或一部不能沒收時，追徵其價額。核此部分之認事
      用法並無不當，量刑亦稱妥適。
（二）乙○○及其辯護人雖主張事實三亦有供出毒品來源，適用毒
      品危害防制條例第17條第1項規定之情云云。然查，乙○○
      於警詢時僅稱：我109年2月24日向紀騏樺以9萬5千元購入
      105公克甲基安非他命，除此之外，我沒有其他情資可提
      供警方等語（見偵字第12330號卷第23頁），因乙○○並未
      供稱109年2月20日有向紀騏樺購買毒品，故紀騏樺於109
      年2月20日涉嫌販賣毒品之行為，警局並未立案偵辦，有
      新北市政府警察局三峽分局109年9月25日新北警峽刑字第
      1093632557號函在卷可證（見原審卷二第21頁）。相關情
      形，員警丁○○於原審亦證稱：乙○○於警詢時並沒有特別提
      到跟陳艾蒙交易前有先跟紀騏樺購入甲基安非他命的事，
      且當時乙○○手機內除了事實四以外，並沒有任何毒品隱晦
      用語，所以針對販賣給陳艾蒙之毒品來源並沒有立案等語
      （見原審卷㈡第66頁至第69頁），且觀諸乙○○與紀騏樺間
      之手機對話紀錄，除109年2月24日當天（即事實四）有傳
      送交易地點之旅館房間號碼外，同年2月20日至23日並無
      其他顯可疑為毒品交易之訊息（見原審卷一第202頁）。
      本院為查明真相，就紀騏樺是否因乙○○之指述而查獲於10
      9年2月20日至同年2月23日販賣毒品與乙○○乙事函詢臺灣
      新北地方檢察署，據該署回覆稱：因乙○○之供述進而查獲
      毒品上游紀騏樺於109年2月24日凌晨1時許，在新北市三
      重區江月汽車旅館販賣毒品與乙○○，有新北地方檢察署11
      0年9月27日新北檢錫玄109偵9994字第1100087908號函、
      該署110年度偵字第19863號起訴書在卷可參（見本院卷第
      299頁至第304頁），即紀騏樺並未被查獲有在109年2月20
      日至同年2月23日（即事實三）所載時地販毒與乙○○。是
      依現存事證，並無確切補強證據可以佐證乙○○指稱事實三
      販售之甲基安非他命亦源自紀騏樺，乙○○事實三部分並無
      供而查獲毒品上游之情，無從依毒品危害防制條例第17條
      第1項規定減免刑期。
（三）按刑之量定，為求個案裁判之妥當性，法律賦予法院裁量
      之權，量刑輕重，屬為裁判之法院得依職權自由裁量之事
      項，苟其量刑已以行為人之責任為基礎，並斟酌刑法第57
      條各款所列情狀，在法定刑度內，酌量科刑，無顯然失當
      或違反公平、比例及罪刑相當原則者，亦無偏執一端，致
      明顯失出失入情形，自不得指為違法。原審判決既已詳細
      記載認定乙○○、甲○○此部分犯罪之證據及理由，並已審酌
      關於刑法第57條科刑之一切情狀，本院復斟酌販賣第二級
      毒品，犯罪當時法定本刑為無期徒刑、七年以上有期徒刑
      之罪，依毒品危害防制條例第17條第2項自白規定減輕後
      ，最低處斷刑已減至有期徒刑三年六月，原審就乙○○販賣
      甲基安非他命與陳艾蒙部分（即事實三）判處有期徒刑三
      年七月，僅較最低度刑高一個月，又乙○○明知甲基安非他
      命具成癮性，仍繼續持有毒品，而甲○○明知毒品危害國民
      健康及社會風氣至鉅，並易滋生相關犯罪問題，仍不惜鋌
      而走險共同販賣第二級毒品，雖因警方查獲而未流通於眾
      ，然警方在○○街居所內查獲附表二編號1-3、14-19、21、
      22、25之各種毒品、磅秤、分裝工具、封口機等物，甲○○
      著手販賣毒品行為對國民身心健康及社會治安已具有相當
      潛在惡害，原審依乙○○所涉事實二、三及甲○○所涉事實五
      犯行之情節、金額，就乙○○事實二、三部分及甲○○部分分
      別量處罪刑，就刑罰裁量職權之行使，既未逾越法律所規
      定之範圍，亦無濫用權限之情形。乙○○上訴，以其自白坦
      承犯行等情，請求從輕量刑云云，甲○○則以其沒有因此得
      利，且所犯事實五之罪依未遂、自白、自首遞減刑罰後，
      請求判處有期徒刑一年云云，均無理由，應予駁回。
四、撤銷部分原判決（即乙○○就事實一、四及五部分）之理由：
　　原審以乙○○事實一、四、五部分犯行事證明確予以論罪科刑
    ，固非無見。惟查，乙○○於警詢供出其所施用毒品（事實一
    ）之來源為紀騏樺，有毒品第17條第1項規定之適用之餘地
    ，又刑之量定，法院應就繫屬之個案犯罪整體觀察，參酌刑
    法第57條所列各種情狀，以為科刑輕重之標準，其中刑法第
    57條第10款所稱犯罪後之態度，即包括犯人犯罪後，因悔悟
    而力謀恢復原狀，或賠償損害等情形（最高法院95年度台上
    字第6447號判決參看），另販賣毒品罪責，除參酌刑法第57
    條所列各種情狀外，主要在於其毒品種類、數量及純度，乃
    至其獲利若干等情，本件乙○○雖販毒與陳威儒（事實四），
    然陳威儒未離開現場即遭警方緝獲，且乙○○犯後自白犯行，
    並協助警方查獲毒品上游紀騏樺，另雖與甲○○等人共同觸犯
    販賣毒品未遂罪，然犯後即自首並自白犯行，有悔悟之心，
    相較其他共犯刑期，原審判處有期徒刑三年六月，有稍重之
    情；本院既認乙○○所犯事實一、四、五犯行原審量刑有所不
    當，則上開部分與事實三所量處不得易科罰金之有期徒刑部
    分所定之定應執行刑，亦有未恰。乙○○此部分據以請求從輕
    量刑，為有理由，自應由本院將此部分及所定之應執行刑均
    予以撤銷改判。
五、就撤銷改判（就乙○○所犯事實一、四及五）部分之科刑：
　　爰以行為人之責任為基礎，審酌乙○○明知甲基安非他命具成
    癮性，仍購買毒品供己施用，並販賣或共同分裝準備賣與他
    人，幸為警查獲，倘全數流通於市面，將助長施用毒品惡習
    ，足使施用者導致精神障礙與性格異常，甚至造成人民生命
    健康受損，且有危害社會安全之虞，所生危害不輕，惟考量
    乙○○犯後坦承施用、販賣及意圖販賣之犯後態度，兼衡自陳
    高職肄業，家庭經濟狀況不佳，需照顧有憂鬱症之母親等一
    切情狀，分別就就事實一、四、五所犯各罪量處如附表一編
    號１、４、５所示之有期徒刑。
六、撤銷改判部分之沒收：
（一）扣案如附表二編號12、13所示第二級毒品甲基安非他命，
      為乙○○事實二意圖營利販入後，首次販賣與陳威儒所餘之
      第二級毒品，應於事實二販賣第二級毒品罪刑項下諭知沒
      收銷燬（最高法院97年度台上字第3258號判決意旨參照）
      。另扣案如附表二編號3、14至16、21所示毒品，為本案
      事實五販賣第二級毒品未遂犯行遭查獲之第二級毒品，應
      於乙○○共同販賣第二級毒品未遂罪刑下，均諭知沒收銷燬
      （至混同之微量第三級毒品部分，則無特別析離，各別諭
      知沒收之實益，故一體視為第二級毒品而沒收銷燬）。
（二）扣案如附表二編號2所示之第三級毒品，為乙○○預備供事
      實五使用之違禁物，故應於乙○○共同販賣第二級毒品未遂
      罪刑項下，均諭知沒收。
（三）扣案如附表二編號1、17-19、22、25示之物，各為乙○○事
      實四、五所犯販賣第二級毒品既、未遂所用之工具（詳細
      用途及依據如附表二所載），爰依毒品危害防制條例第19
      條第1項，於乙○○如附表一所示各項犯行項下宣告沒收。
（四）乙○○販售陳威儒甲基安非他命價金，無證據可認已收取，
      故不諭知沒收。又在陳威儒身上扣得如附表二編號28、29
      所示毒品甲基安非他命雖為乙○○販售與陳威儒，然現已在
      陳威儒實力支配下，應於陳威儒所犯毒品案件中處理，不
      在本案宣告沒收銷燬。
（五）至檢察官就如附表二編號4、6至11所示其餘第三、四級毒
      品，以違禁物為由，如附表二編號20所示之物，則以犯罪
      所用工具為由聲請沒收云云。然乙○○供稱此部分毒品是為
      了供自己施用而持有，另編號20之可可粉沒有用於添加在
      咖啡包內，故該等扣案之第三、四級毒品或可可粉並無確
      切證據可認與乙○○著手販售之毒品咖啡包有關，自非本案
      違禁物或犯罪所用工具，故不於本案沒收。
（六）另扣案附表二編號23、24所示研磨碗及研磨棒1組、乙○○
      所有行動電話，無證據證明與本案有關，亦無庸宣告沒收
      。
據上論斷，應依刑事訴訟法第368條、第369條第1項前段、第364
條、第299條第1項前段，判決如主文。　　　
本案經檢察官周慶華到庭執行職務。　　　
中　　華　　民　　國　　111 　年　　4 　　月　　27　　日
                  刑事第二庭  審判長法　官  遲中慧
                                    法　官  楊志雄
                                    法　官  邱筱涵
以上正本證明與原本無異。
施用、持有第二級毒品罪（事實一、二）部分均不得上訴。
販賣第二級毒品罪（事實三至五）部分如不服本判決，應於收受
送達後20日內向本院提出上訴書狀，其未敘述上訴之理由者並得
於提起上訴後20日內向本院補提理由書（均須按他造當事人之人
數附繕本）「切勿逕送上級法院」。
                                    書記官  張玉如
中　　華　　民　　國　　111 　年　　4 　　月　　28　　日
附錄本案論罪科刑法條：
毒品危害防制條例第10條第2項
施用第二級毒品者，處三年以下有期徒刑。　　　
　　　
修正前毒品危害防制條例第11條第2項
持有第二級毒品者，處二年以下有期徒刑、拘役或新臺幣三萬元
以下罰金。

修正前毒品危害防制條例第4條第2項
製造、運輸、販賣第二級毒品者，處無期徒刑或七年以上有期徒
刑，得併科新臺幣一千萬元以下罰金。

【附表一】：
編號     主                文 對應事實 起訴書犯罪實欄 １ 乙○○施用第二級毒品，累犯，處有期徒刑貳月，如易科罰金，以新臺幣壹仟元折算壹日。 一 一、（一） ２ 上訴駁回。 （原判決： 乙○○持有第二級毒品，累犯，處拘役貳拾日，如易科罰金，以新臺幣壹仟元折算壹日。扣案如附表二編號5所示之物沒收銷燬。） 二 一、（二） ３ 上訴駁回。 （原判決： 乙○○販賣第二級毒品，累犯，處有期徒刑叁年柒月。扣案如附表二編號1、25所示之物均沒收；未扣案之販賣毒品所得新臺幣壹仟元沒收，於全部或一部不能沒收或不宜執行沒收時，追徵其價額。） 三 一、（三） ４ 乙○○販賣第二級毒品，累犯，處有期徒刑叁年。扣案如附表二編號1、25所示之物均沒收；附表二編號12、13所示之物沒收銷燬。 四 一、（四） ５ 乙○○共同販賣第二級毒品，未遂，累犯，處有期徒刑貳年貳月。扣案如附表二編號1 、2 、17-19 、22、25所示之物沒收；附表二編號3 、14至16、21所示之物均沒收銷燬。 五 一、（五） 

【附表二】：扣案物
編號 扣案物 扣押物品目錄表編號 鑑定內容 證據出處 是否沒收及理由 1 磅秤三個 編號1（見他字第952號卷第9頁） 無。 1.扣案物照片（見偵字第5680號卷第145頁上方）。 2.乙○○於原審審理中供述（見原審卷㈡第87頁）。 乙○○所有，供事實三至五販賣第二、三級毒品所用之工具，應沒收。 2 深棕色粉末四罐 編號2（見他字第952 號卷第9頁） 驗前淨重0.8900公克，取樣0.0137公克，驗餘淨重0.8763公克。檢出第三級毒品XLR-11成分。 1.交通部民用航空局航空醫務中心109年3月18日航藥鑑字第0000000號毒品鑑定書（見偵字第12330號卷第113頁至第115頁）。 2.扣案物照片（見偵字第5680號卷第145頁下方）。 3.乙○○於原審審理中供述（見原審卷㈠第294頁）。 乙○○所有，預備供事實五販賣第二、三級毒品未遂所用之違禁物，應沒收。 3 米白色粉末一包 編號3（見他字第952 號卷第9頁） 驗前淨重69.2460公克，分別取樣0.0117公克、0.25公克，驗餘淨重68.98 公克。檢出第二級毒品Methyl-α-pyrrolidinohexiophenone成分（簡稱MPHP，下稱MPHP），純度約89％，驗前純質淨重約61.61 公克。 1.交通部民用航空局航空醫務中心109年3月18日航藥鑑字第0000000號毒品鑑定書、內政部警政署刑事警察局109年4月15日刑鑑字第1090020010號鑑定書（見偵字第12330號卷第109頁至第115頁）。 2.扣案物照片（見偵字第5680號卷第146頁上方）。 3.乙○○於原審審理中供述（見原審卷㈠第294頁）。 乙○○所有，供事實五犯罪所用之第二級毒品，應沒收銷燬。 4 藍綠色圓形錠劑三粒 編號4（見他字第952 號卷第9頁） 驗前淨重0.8470公克，取樣0.0219公克，驗餘淨重0.8251公克。檢出第三級毒品PMMA及Eutylone成分。 1.交通部民用航空局航空醫務中心109年3月18日航藥鑑字第0000000號毒品鑑定書（見偵字第12330號卷第113頁至第115頁）。 2.扣案物照片（見偵字第5680號卷第146頁下方）。 乙○○單純持有之第三級毒品，與本案無關，不予沒收。 5 紫色三角形錠劑一粒 編號4（見他字第952 號卷第9頁） 驗前淨重0.4060公克，取樣0.0172公克，驗餘淨重0.3888公克。檢出第二級毒品MDMA成分。 1.交通部民用航空局航空醫務中心109年3月18日航藥鑑字第0000000號毒品鑑定書（見偵字第12330號卷第113頁至第115頁）。 2.扣案物照片（見偵字第5680號卷第146頁下方）。 3.乙○○於原審審理中供述（見原審卷㈡第89頁）。 乙○○事實二所持有之第二級毒品應沒收銷燬。 6 深橘紅色圓形錠劑四粒 編號5（見他字第952 號卷第9頁） 驗前淨重0.4060公克，取樣0.0257公克，驗餘淨重4.3803公克。檢出第四級毒品硝西泮（Nitrazepam）成分。 交通部民用航空局航空醫務中心109年3月18日航藥鑑字第0000000號毒品鑑定書（見偵字第12330號卷第113頁至第115頁）。扣案物照片（見偵字第5680號卷第147頁上方）。 乙○○所單純持有之第四級毒品，與本案無關，不予沒收。 7 淡橘色圓形錠劑155粒及碎塊 編號6（見他字第952 號卷第9頁） 驗前淨重27.3060公克，取樣0.0270公克、0.17公克，驗餘淨重27.11 公克。檢出微量（即純度未達1％，無法據以估算總純質淨重，下同）第三級毒品芬納西泮（Phenazepam）成分。 交通部民用航空局航空醫務中心109年3月18日航藥鑑字第0000000號毒品鑑定書、內政部警政署刑事警察局109年4月15日刑鑑字第1090020010號鑑定書（見偵字第12330號卷第109頁至第115頁）。扣案物照片（見偵字第5680號卷第147頁下方）。 乙○○所單純持有之第三級毒品，與本案無關，不予沒收。 8 淡黃色結晶二包 編號7至12（見他字第952 號卷第9-10頁） 驗前淨重3.0060公克，取樣0.0243公克，驗餘淨重2.9817公克。檢出第三級毒品2-氟- 去氯愷他命成分。 交通部民用航空局航空醫務中心109年3月18日航藥鑑字第0000000號毒品鑑定書（見偵字第12330號卷第113頁至第115頁）。扣案物照片（見偵字第5680號卷第148頁上方）。 乙○○所單純持有之第三級毒品，與本案無關，不予沒收。 9 淡棕色結晶一包 編號7至12（見他字第952 號卷第9-10頁） 驗前淨重0.6500公克，取樣0.0355公克，驗餘淨重0.6145公克。檢出第三級毒品愷他命及氯乙基卡西酮（Chloroethcathinone）成分。 交通部民用航空局航空醫務中心109年3月18日航藥鑑字第0000000號毒品鑑定書（見偵字第12330號卷第113頁至第115頁）。扣案物照片（見偵字第5680號卷第148頁上方）。 乙○○所單純持有之第三級毒品，與本案無關，不予沒收。 10 白色粉末二包 編號7至12（見他字第952 號卷第9-10頁） 驗前淨重2.9810公克，取樣0.0005公克、0.0176公克，驗餘淨重2.9629公克。檢出第三級毒品愷他命成分，純度約94.4％，總驗前純質淨重約2.8136公克。 交通部民用航空局航空醫務中心109年3月18日航藥鑑字第0000000號、第0000000Q號毒品鑑定書（見偵字第12330號卷第113頁至第118頁）。扣案物照片（見偵字第5680號卷第148頁上方）。 乙○○所單純持有之第三級毒品，與本案無關，不予沒收。 11 淡黃色結晶一包 編號7至12（見他字第952 號卷第9-10頁） 驗前淨重0.2900公克，取樣0.0290公克，驗餘淨重0.2610公克。檢出第三級毒品氯乙基卡西酮（Chloroethcathinone）成分。 交通部民用航空局航空醫務中心109年3月18日航藥鑑字第0000000號毒品鑑定書（見偵字第12330號卷第113頁至第115頁）。扣案物照片（見偵字第5680號卷第148頁上方）。 乙○○所單純持有之第三級毒品，與本案無關，不予沒收。 12 白色微潮結晶二包 編號13至16（見他字第952 號卷第10頁） 驗前淨重68.8020公克，分別取樣0.0002公克、0.1089公克，驗餘淨重68.6929 公克。檢出第二級毒品甲基安非他命成分，純度約65.7％，總驗前純質淨重約45.2028公克。 1.交通部民用航空局航空醫務中心109 年3月18日航藥鑑字第0000000號、第0000000Q號毒品鑑定書（見偵字第12330號卷第113頁至第118 頁）。 2.扣案物照片（見偵字第5680號卷第148頁下方）。 3.乙○○於原審審理中供述（見原審卷㈠第290頁 、第294頁）。 乙○○事實二販入後，首次販售所餘之第二級毒品，應沒收銷燬。 13 白色結晶塊二包（內共有六小袋） 編號13至16（見他字第952 號卷第10頁） 驗前淨重15.6620公克，分別取樣0.0002公克、0.0310公克，驗餘淨重15.6308 公克。檢出第二級毒品甲基安非他命成分，純度約77.8％，總驗前純質淨重約12.1849公克。 1.交通部民用航空局航空醫務中心109年3月18日航藥鑑字第0000000號、第0000000Q號毒品鑑定書（見偵字第12330號卷第113頁至第118頁）。 2.扣案物照片（見偵字第5680號卷第148頁下方）。 3.乙○○於原審審理中供述（見原審卷㈠第290頁、第294頁）。 乙○○事實二販入後，首次販售所餘之第二級毒品，應沒收銷燬。 14 淡黃色（褐色）粉末110 包，外包裝為白色555數字 編號17（見他字第952 號卷第10頁） 驗前淨重606.7040公克，分別取樣0.0559公克、0.86公克，驗餘淨重605.7881公克。檢出第二級毒品MPHP成分及微量第三級毒品Methyl- α-ethylaminopentiophenone成分（簡稱MEAPP ，下稱MEAPP ），MPHP純度約3 ％，總驗前純質淨重約18.17 公克。 1.交通部民用航空局航空醫務中心109年3月18日航藥鑑字第0000000號毒品鑑定書、內政部警政署刑事警察局109年4月15日刑鑑字第1090020010號鑑定書（見偵字第12330號卷第109頁至第115頁）。 2.扣案物照片（見偵字第5680號卷第149頁上方）。 3.乙○○於原審審理中供述（見原審卷㈠第293頁、第294頁）。 乙○○於事實五共同著手販賣之第二、三級毒品，應予沒收銷燬。 15 深棕色（褐色）粉末40包，外包裝為金色小惡魔。 編號18（見他字第952 號卷第10頁） 驗前淨重173.0200公克，2次取樣鑑定後，驗餘淨重165.97公克。檢出第二級毒品MPHP成分及微量第三級毒品MEAPP 成分，MPHP純度約4 ％，總驗前純質淨重約6.70公克。 1.交通部民用航空局航空醫務中心109年3月18日航藥鑑字第0000000號毒品鑑定書、內政部警政署刑事警察局109年4月15日刑鑑字第1090020010號鑑定書（見偵字第12330號卷第109頁至第115頁）。 2.扣案物照片（見偵字第5680號卷第149頁下方）。 3.乙○○於原審審理中供述（見原審卷㈠第293頁、第294頁）。 乙○○事實五共同著手販賣之第二、三級毒品，應予沒收銷燬。 16 淡黃色粉末4包，藍色外包裝。 編號19（見他字第952 號卷第11頁） 驗前淨重15.5900公克，經2 次取樣鑑定，驗餘淨重14.81 公克。檢出第二級毒品MPHP成分及微量第三級毒品MEAPP 成分，MPHP純度約3 ％，總驗前純質淨重約0.46公克。 1.交通部民用航空局航空醫務中心109年3月18日航藥鑑字第0000000號毒品鑑定書、內政部警政署刑事警察局109年4月15日刑鑑字第1090020010號鑑定書（見偵字第12330號卷第109頁至第115頁）。 2.扣案物照片（見偵字第5680號卷第150頁上方）。 3.乙○○於原審審理中供述（見原審卷㈠第293頁、第294頁）。 乙○○事實五共同著手販賣之第二、三級毒品，應予沒收銷燬。 17 咖啡包分裝袋1041只 編號20（見他字第952 號卷第11頁） 無。 1.扣案物照片（見偵字第5680號卷第150頁下方）。 2.乙○○於警詢、原審審理中供述（見偵字第5680號卷第17頁，原審卷㈠第293頁、第294頁）。 乙○○所有，於事實五共同著手販賣第二、三級毒品所用之工具，應予沒收。 18 分裝工具3個 編號21（見他字第952 號卷第11頁） 無。 1.扣案物照片（見偵字第5680號卷第151頁上方）。 2.乙○○於警詢、原審審理中供述（見偵字第5680號卷第17頁，原審卷㈠第293頁、第294頁）。 乙○○所有，於事實五共同著手販賣第二、三級毒品所用之工具，應予沒收。 19 果汁粉13包 編號22（見他字第952 號卷第11頁） 無。 1.扣案物照片（見偵字第5680號卷第151頁下方）。 2.乙○○於警詢、原審審理中供述（見偵字第5680號卷第17頁，原審卷㈠第294頁）。 乙○○所有，於事實五共同著手販賣第二、三級毒品所用之工具，應予沒收。 20 可可粉1盒 編號23（見他字第952 號卷第11頁） 無。 扣案物照片（見偵字第5680號卷第152頁上方）。 無積極證據可認與本案有關，故不予沒收。 21 淡黃色（白色）粉末98包，紅色外包裝。 編號24（見他字第952 號卷第11頁） 驗前淨重633.74公克，經2 次取樣鑑定，驗餘淨重632.81公克。檢出第二級毒品MPHP成分，純度約3％，總驗前純質淨重約19.01 公克。 1.交通部民用航空局航空醫務中心109年3月18日航藥鑑字第0000000號毒品鑑定書、內政部警政署刑事警察局109年4月15日刑鑑字第1090020010號鑑定書（見偵字第12330號卷第109頁至第115頁）。 2.扣案物照片（見偵字第5680號卷第152頁下方）。 3.乙○○於原審審理中供述（見原審卷㈠第293頁、第294頁）。 乙○○事實五共同著手販賣之第二級毒品，應沒收銷燬。 22 封口機1台 編號25（見他字第952 號卷第11頁） 無。 1.扣案物照片（見偵字第5680號卷第153頁上方）。 2.乙○○於警詢、原審審理中供述（見偵字第5680號卷第17頁，原審卷㈠第294頁）。 乙○○所有，於事實五共同著手販賣第二、三級毒品所用之工具，應予沒收。 23 研磨碗及研磨棒1 組 編號26（見他字第952 號卷第11頁） 無。 扣案物照片（見偵字第5680號卷第153頁下方）。 與本案無關，不予沒收。 24 銀色iPhone手機1 支（搭配門號0000-000-000號SIM 卡1 張） 編號27（見他字第952 號卷第11頁） 無。 扣案物照片（見原審卷㈠第467頁）。 乙○○所有，與本案無關，不予沒收。 25 紅色外殼之iPhone手機1支（搭配門號0000-000-000號SIM 卡1 張） 編號28（見他字第952 號卷第12頁） 無。 1.扣案物照片（見原審卷㈠第465頁）。 2.乙○○於原審審理中供述（見原審卷㈡第89頁）。 乙○○所有，供事實三、四、五販賣毒品所用之聯絡工具，應予沒收。 26 iPhone手機1支 扣押物品目錄表（見他字第952 號卷第233 頁）。 無。 新北市政府警察局三峽分局搜索扣押筆錄（見他字第952號卷第231頁、第232頁）。 甲○○所有，與本案無關，不予沒收。 27 vivo手機1支 扣押物品目錄表（見偵字第5680號卷第77頁）。 無。 臺北市政府警察局文山第二分局搜索扣押筆錄（見偵字第5680號卷第73頁至第76頁）。 丙○○所有，與本案無關，不予沒收。 28 淡黃色結晶1包 於陳威儒身上扣得。 驗前淨重0.1280公克，取樣0.0138公克，驗餘淨重0.1142公克。檢出第二級毒品甲基安非他命成分，純度約68.4％，驗前純質淨重約0.0876公克。 1.交通部民用航空局航空醫務中心109年3月18日航藥鑑字第0000000號、第0000000Q號毒品鑑定書（見偵字第12330號卷第119頁至第122頁）。 2.扣案物照片（見偵字第5680號卷第155頁至第160頁）。 3.乙○○於原審審理中供述（見原審卷㈠第434頁、第451頁）。 乙○○於事實二販賣給陳威儒之第二級毒品，於陳威儒案件中沒收銷燬即可，本案不另諭知沒收銷燬。 29 白色結晶14包 於陳威儒身上扣得。 驗前淨重9.6550公克，取樣0.0277公克，驗餘淨重9.6273公克。檢出第二級毒品甲基安非他命成分，純度約78.0％，總驗前純質淨重約7.5309公克。 1.交通部民用航空局航空醫務中心109年3月18日航藥鑑字第0000000號、第0000000Q號毒原審品鑑定書（見偵字第12330號卷第119頁至第122頁）。 2.扣案物照片（見偵字第5680號卷第155頁至第160頁）。 3.乙○○於原審審理中供述（見原審卷㈠第434頁、第451頁）。 乙○○於事實二販賣給陳威儒之第二級毒品，於陳威儒案件中沒收銷燬即可，本案不另諭知沒收銷燬。